臺灣屏東地方法院刑事裁定
111年度聲字第546號
聲明異議人                     
即受 刑 人  洪朝安




上列聲明異議人即受刑人因違反藥事法案件，對於臺灣屏東地方
檢察署檢察官執行之指揮（111年度執強字第1622號），聲明異
議，本院裁定如下：
    主  文
聲明異議駁回。
    理  由
一、聲請意旨詳如附件「刑事申請再議狀」所載。（當事人書狀
    雖使用「申請再議」之用語，惟依其撰述之理由聲請人之真
    意係聲明異議）。
二、按受刑人或其法定代理人或配偶以檢察官執行之指揮為不當
    者，得向諭知該裁判之法院聲明異議，刑事訴訟法第484條
    定有明文。次按「犯最重本刑為五年以下有期徒刑以下之刑
    之罪，而受六月以下有期徒刑或拘役之宣告者，得以新臺幣
    一千元、二千元或三千元折算一日，易科罰金。但易科罰金
    ，難收矯正之效或難以維持法秩序者，不在此限。」刑法第
    41條第1項定有明文。是得以易科罰金之罪必以法定最重本
    刑5年以下有期徒刑之罪為限，此觀諸上開法條規定甚明。
    又執行機關對於審判機關所為之裁判，並無審查內容之權，
    故裁判是否違法，並非執行機關所得過問，是聲明異議之對
    象，應係檢察官之執行指揮行為，而非檢察官據以指揮執行
    之裁判，故所稱「檢察官執行之指揮不當」，係指檢察官有
    積極執行指揮之違法及其執行方法有不當等情形而言；檢察
    官如依確定判決、裁定指揮執行，即無執行之指揮違法或其
    執行方法不當之可言，至於原確定判決、裁定，是否有認定
    事實錯誤或違背法令之不當，應循再審或非常上訴程序以資
    救濟，尚無對之聲明異議之餘地。是倘受刑人並非針對檢察
    官執行之指揮認有不當，而係對檢察官執行指揮所依憑之刑
    事確定裁判不服，卻依前揭規定對該刑事確定裁判聲明異議
    者，即非適法（最高法院108年度台抗字第79號、109年台抗
    字第1510號裁定意旨參照）。　
三、經查：
  ㈠本件聲明異議人即受刑人洪朝安（下稱異議人）因犯藥事法
    第83條第1項之轉讓禁藥罪，經本院於民國110年8月30日以1
    09年度簡字第1354號判決判處有期徒刑5月，臺灣屏東地方
    檢察署檢察官（下稱屏東地檢署）不服判決提起上訴，經本
    院以110年度簡上字第148號判決原判決撤銷，改判處有期徒
    刑4月確定；嗣經屏東地檢署檢察官執行，經以111年度執強
    字第1622號執行指揮書執行，令異議人入監執行等情，有本
    院向屏東地檢署函調上述執行卷宗內所附各該判決書、前開
    案號執行指揮書及臺灣高等法院被告前案紀錄表存卷可稽。
    本件異議人所犯既係藥事法第83條第1項之轉讓禁藥罪，法
    定刑為7年以下有期徒刑，衡諸上開條文，檢察官於執行時
    並無易科罰金之權限，縱經宣告有期徒刑6月以下之刑，仍
    不得易科罰金，有如前述。檢察官因異議人現正執行強制戒
    治中，因而逕發執行指揮書，指揮法務部○○○○○○○○於強制戒
    治後續執行上述有期徒刑4月；異議人固曾對此逕向屏東地
    檢署提出申請再議狀（參屏東地檢署111年度執聲他字第484
    號第2頁後），惟其理由係主張上述經認定之犯罪事實有誤
    ，請檢察官及法官傳喚當時屋主到案說明云云，屏東地檢署
    檢察官因而以111年5月23日屏檢錦強111執聲他484字第1119
    019850號函回覆異議人「台端具狀聲明異議一事情經查內容
    非對執行指揮有意見，若認法院判決有違法或不當情事，請
    依正當程序尋求救濟」等語，上述函覆並無違法之處，異議
    人就此再聲明異議（惟其異議狀中記載「受刑人執刑中聲請
    將原處易科罰金監禁經駁回」等語），顯非合法。
  ㈡異議人另再以不服上述已確定之110年度簡上字第148號判決
    判決為由，於本件聲明異議狀中聲請傳喚證人和警方當庭對
    質等語云云，然異議人上開所述仍係對前開確定判決認事用
    法有不當之情事表示不服，惟此屬異議人是否得以再審或非
    常上訴程序救濟之問題，此外異議人本件仍未具體敘明執行
    檢察官究有何積極執行指揮之違法或其執行方法有何不當之
    處，要與聲明異議之客體係檢察官就異議人執行事項之積極
    指揮有所不同，自非聲明異議之範圍。
  ㈢綜上所述，本件聲明異議為無理由，應予駁回。
四、依刑事訴訟法第486條，裁定如主文。　　　
中　　華　　民　　國　　111 　年　　7 　　月　　28　　日
                  刑事第二庭  法  官  黃紀錄
以上正本證明與原本無異。
如不服本裁定應於裁定送達後五日內向本院提出抗告書狀並敘述
抗告之理由。
中　　華　　民　　國　　111 　年　　7 　　月　　29　　日
                                書記官　張孝妃